# 请教版主及各位，企业受让10%股权支付股权款为分期支付如何处理

提问人：cnda 时间：2014-12-09 14:05:48
请教版主及各位，企业受让10%股权支付股权款为分期支付，持股比例由15%-25%，款项尚未全部支付（付至80%），手续尚未全部办妥，长期股权投资如何进行账务处理？金融工具准则变为重大影响的权益法核算？

回答人：chenyiwei
关键要明确：相关协议中对股东权利（表决权、分红权等）的转移如何约定？在款项尚未全部支付完毕，或者目标股份的工商变更尚未完成之前，是否已经就该 10 ％股份拥有完整的股东权利？ 转换为权益法核算的转换日为取得对被投资方重大影响之日。